bg-BG: Изолация на контейнер за превоз на храни: Пяна; Неизолирано; Светлоотразителна подплата; Вакуум; Друго
sl-SI: Vrsta izolacije za prevoz hrane: Pena; Neizolirano; Odsevna podloga; Sesalnik; Druga
it: Tipo di isolamento del portavivande: Schiuma; Non isolato; Fodera riflettente; Sottovuoto; Altro
sk-SK: Typ izolácie pre prepravu potravín: Pena; Neizolovaný; Reflexná podšívka; Vysávač; Iné
en: Food carrier insulation type: Foam; Non-insulated; Reflective lining; Vacuum; Other
hr-HR: Vrsta izolacije nosača hrane: Pjena; Neizolirano; Reflektirajuća podstava; Vakumiranje; Ostalo
ru: Тип изоляции контейнера для переноски пищевых продуктов: Пеноматериал; Без термоизоляции; Отражающий слой; Вакуумная изоляция; Другое
zh-CN: 食品容器的保温类型: 泡沫; 非保温; 反光内衬; 真空; 其他
vi: Loại cách nhiệt của hộp đựng thực phẩm: Bọt xốp; Không cách nhiệt; Lớp lót phản quang; Chân không; Khác
lt-LT: Maisto dėžutės izoliacijos tipas: Porolonas; Neizoliuota; Šviesą atspindintis pamušalas; Vakuuminis; Kita
fr: Type d’isolation du sac isotherme: Mousse; Non isotherme; Doublure réfléchissante; Aspiration; Autre
el: Τύπος μόνωσης δοχείου μεταφοράς τροφίμων: Αφρός; Χωρίς μόνωση; Ανακλαστική επένδυση; Κενού; Άλλο
hu: Ételhordozó szigetelésének típusa: Hab; Nem szigetelt; Fényvisszaverő bélés; Vákuum; Egyéb
zh-TW: 食物提袋保溫類型: 泡棉; 非隔熱型; 反光內襯; 真空; 其他
ja: 食品運搬用の断熱タイプ: フォーム; 非断熱; 反射性裏地; 真空; その他
es: Tipo de aislamiento del transportador de alimentos: Espuma; Sin aislamiento; Forro reflectante; Aspirador; Otros
de: Isolierart des Lebensmittelbehälters: Schaumstoff; Nicht isoliert; Reflektierendes Futter; Vakuum; Sonstiges
pt-BR: Tipo de isolamento do recipiente para alimentos: Espuma; Não térmico; Forro refletor; Aspirador de pó; Outro
nb: Isolasjonstype for mattransportprodukt: Skum; Ikke-isolert; Reflekterende fôr; Vakum; Annet
ro-RO: Tipul de izolație pentru transportul alimentelor: Spumă; Neizolat; Căptușeală reflectorizantă; Cu vid; Altele
th: ประเภทฉนวนกันความร้อนของภาชนะบรรจุอาหาร: โฟม; ไม่ได้หุ้มฉนวน; ชั้นบุสะท้อนความร้อน; สุญญากาศ; อื่นๆ
fi: Ruokakuljetuspalvelun eristetyyppi: Vaahto; Eristämätön; Heijastava vuori; Vakuumi; Muu
da: Madbeholders isoleringstype: Skum; Ikke-isoleret; Reflekterende foring; Vakuum; Andet
tr: Gıda taşıma kabı yalıtım tipi: Köpük; Yalıtımsız; Yansıtıcı astar; Vakum; Diğer
nl: Isolatietype voedseldrager: Schuim; Zonder isolatie; Reflecterende voering; Vacuüm; Overig
sv: Typ av isolering i mattransportväska: Skum; Oisolerad; Reflekterande foder; Vakuum; Övrigt
pt-PT: Tipo de isolamento do transportador de alimentos: Espuma; Não isolado; Forro refletor; Vácuo; Outro
pl: Typ izolacji pojemnika na żywność: Piankowa; Bez izolacji; Z podszewką refleksyjną; Próżniowe; Pozostałe
cs: Typ izolace produktu na přepravu potravin: Pěna; Bez izolace; Reflexní podšívka; Vakuum; Jiné
ko: 식품 운반용기 단열 유형: 거품; 비절연; 반사 안감; 진공; 기타